臺灣桃園地方法院刑事判決　　　　　　　　　　　　　九十三年度訴字第八四八號
　　公　訴　人　臺灣桃園地方法院檢察署檢察官
　　被　　　告　戊○○
　　指定辯護人　本院公設辯護人　丙○○
右列被告因違反毒品危害防制條例案件，經檢察官提起公訴（九十二年度偵緝字第一
八九號），本院判決如左：
    主  文
戊○○無罪。
    理  由
一、本件公訴意旨略以：被告戊○○意圖營利，於民國九十一年十月三十一日凌晨零
    時五十分許，在桃園縣桃園市○○路與和平路口，將第二級毒品ＭＤＭＡ（俗稱
    ：搖頭丸）三顆，以新臺幣（下同）八百元之代價，販售予丁○○，交易完成正
    欲離開現場之際，為員警發覺而查獲，並扣得搖頭丸三顆，因認被告涉犯毒品危
    害防制條例第四條第二項之販賣第二級毒品罪嫌等語。
二、按犯罪事實，應依證據認定之，無證據不得推定其犯罪事實，又不能證明被告犯
    罪者，應諭知無罪之判決，刑事訴訟法第一百五十四條、第三百零一條第一項分
    別定有明文；另被告之自白，不得作為有罪判決之唯一證據，仍應調查其他必要
    之證據，以察其是否與事實相符，刑事訴訟法第一百五十六條第二項亦定有明文
    ，再者，犯罪事實之認定，應憑真實之證據，倘證據是否真實尚欠明確，自難以
    擬制推測之方法，為其判斷之基礎，亦有最高法院五十三年台上字第六五六號判
    例可資參照。本件公訴人認被告涉犯前揭犯行，無非係以被告於警詢中自白、查
    獲本案員警甲○○、乙○○於偵查中之證詞及扣案現金八百元、搖頭丸三顆為主
    要論據。訊據被告堅詞否認有何販賣第二級毒品之犯行，並以：伊於九十一年十
    月三十一日凌晨零時五十分許，確有與丁○○相約在桃園縣桃園市○○路與和平
    路口見面，然當天相約係因丁○○要清償伊先前所積欠之債務約八、九百元，至
    警察在地板上發現之搖頭丸非渠等所有等語置辯。
三、本院經查：
  (一)被告固有於右揭時地，與丁○○相約見面，為警逮捕時並自其身上起出八百元，
    警方並在被告與丁○○見面地點附近之地面上查獲三顆未以塑膠袋包裝、散落在
    地之不明橘色藥丸等情，業據被告供述在卷，並有臺北市政府警察局信義分局扣
    押筆錄一紙在卷足憑，而上開橘色藥丸經送驗結果，檢出ＭＤＡ成份，確屬毒品
    危害防制條例第二條第二項第二款所列之第二級毒品乙節，亦有行政院衛生署管
    制藥品管理局九一管檢字第一一二五七八號檢驗成績書一紙在卷足憑。
  (二)然證人丁○○於警詢、偵查中均證稱：伊當天係與被告相約在桃園市獅子王舞廳
    前之便利商店要還被告八百元，並非向被告購買毒品，至警察所查獲之搖頭丸非
    伊或被告所有，警察究如何起出乙節，伊並不知情等語，嗣於本院九十三年十一
    月十五日審理時亦證稱：當天伊係電話約被告至上開地點要還錢給被告，並非為
    購買毒品等語明確。是證人丁○○自始至終均未提及當日與被告相約係為購買毒
    品等情。
  (三)且就上開毒品究係由何人持有、如何查獲乙節，訊之證人即查獲本案員警甲○○
    於偵查中證稱：「（問：查獲經過？）答：接獲報案，有人在桃園獅子王舞廳附
    近買賣搖頭丸，便在附近埋伏，在車內見戊○○與丁○○在買賣搖頭丸…但忘記
    交易之順序，不記得何人交付毒品及何人交錢」等語，然於本院九十三年十一月
    一日審理時則證稱：「（問：當時交易情況如何？）答：我看到對方有拿錢給被
    告，被告手上有拿東西，但還沒有給，我們靠近，被告有看到我們，就手垂在旁
    邊把手上東西放下，當時我並沒有看清楚是什麼東西，但後來有在地上找到搖頭
    丸」等語，是證人甲○○於案發之初接受訊問時，就當日所見已因記憶模糊無法
    為完整之陳述，然於距離事發後二年餘在本院審理時，卻又能完整陳述當日被告
    與丁○○交易經過，是其於本院所述是否可採，要非無疑。況同為查獲本案之另
    名警員乙○○於偵查中證稱：「（問：扣案毒品在何處查獲？）答：當時有人騎
    機車至便利商店附近下車走向另一人，他們有買賣之行為，一人掏錢，另一人交
    付物品，後賣方要走回機車，我們上前買方將手上東西放掉，我們自地上撿起為
    三顆搖頭丸」等語，於本院審理時亦證稱：「因為我當時站的角度，在買方的對
    面，可以看到買方，我有看到買方放手丟東西的動作，我時我就向前去盤查」等
    語，是證人甲○○、乙○○就當日查獲時究何人手持搖頭丸乙節，不惟先後所述
    不同，且渠二人所述亦相互矛盾，是證人乙○○、甲○○前揭所述，自難採信。
  (四)至證人即同為查獲本案之員警己○○於本院審理時雖亦證稱：「丁○○拿錢給被
    告，被告就拿一包小小的東西給丁○○，另外二位同事就向前分別逮捕被告及丁○○…我們當時一衝上去時，我看到證人丁○○將一個東西丟掉」等語，然就當
    時所查扣搖頭丸之情狀則證稱：伊見到證人丁○○將一個東西丟掉，伊就在地上
    找，後來在摩托車旁邊找到一個小塑膠袋裡面有二顆搖頭丸等語，惟本案所查扣
    之搖頭丸共有三顆，且並未以塑膠袋包裝乙節，已如前述，是證人己○○前揭所
    述，與卷內現存證據不符，自難採信。
  (五)且扣案三顆搖頭丸並非在被告或丁○○身上起出，而係在地板上查獲乙節，已如
    前述，而查獲上開搖頭丸之地點，與被告及丁○○站立處，相距有一公尺之遠，
    員警亦耗費數分鐘始尋獲扣案之搖頭丸，此據證人乙○○、甲○○證述在卷，然
    若如證人乙○○、甲○○所述，渠等係在被告與丁○○一交易完成立即上前逮捕
    ，當可在逮捕被告之處立即發現搖頭丸，又豈會耗費數分鐘後並在一公尺外方尋
    獲扣案之搖頭丸？是扣案搖頭丸是否為被告所有，要非無疑。且參以本件被告與
    丁○○相約地點係在桃園縣獅子王舞廳附近之便利商店，為人潮聚集之處，往來
    人群甚多，且該處時有民眾交易毒品等情，業據證人甲○○、乙○○供述在卷，
    此亦係渠等選擇在處埋伏之故，是員警逮捕被告、丁○○之地點，係一公眾往來
    甚繁之處，而非僅有被告、丁○○二人立足，前揭證人甲○○、乙○○及己○○
    之證詞，復無法證明扣案之搖頭丸確係被告或丁○○所持有，已如前述，是綜合
    上情以觀，尚不足以認定扣案之搖頭丸確屬被告與丁○○所交易。
  (六)另被告為警查獲之際確在其身上起出現金八百元，然被告係一二十餘歲之成年男
    子，當有其社交生活及日常生活花費，且八百元亦非鉅款，被告隨身攜有八百元
    難認有何違背常情之處，是尚難依其隨身攜有八百元之現金即遽論係販賣毒品所
    得。至被告雖於警詢中自白伊有販賣搖頭丸與丁○○等語，然綜合上情以觀，尚
    乏其他積極證據佐證被告所述與事實相符，依首揭說明，自難單憑被告於警詢中
    之自白，即斷認被告有販賣第二級毒品之犯行。
  (七)從而，本件公訴人所舉出之證據尚不足以證明被告確有公訴人所指述之販賣第二
    級毒品之行為，本院復查無其他積極證據足以證明被告有何公訴人所指之販賣第
    二級毒品犯行，揆諸首揭判例、法條，不能證明被告犯罪，依法自應為被告無罪
    判決之諭知。
三、據上論斷，應依刑事訴訟法第第三百零一條第一項，判決如主文。
本案經檢察官廖先志到庭執行職務。
中　　　華　　　民　　　國　　　九十三　　年　　十一　　月　　二十九　　日
                                      臺灣桃園地方法院刑事第十庭
                                            審判長法　官 江德民
                                                  法  官 許炎灶
                                                  法  官 柯姿佐
右正本證明與原本無異。
如不服本判決，應於判決送達後十日內，向本院提出上訴狀。
                                                  書記官 張淑芬
中　　　華　　　民　　　國　　　九十三　　年　　十一　　月　　二十九　　日
